臺灣花蓮地方法院交通事件裁定        100年度交聲字第198號
原處分機關  交通部公路總局臺北區監理所花蓮監理站玉里分站
異  議  人
即受處分人  簡仁鏹
上列異議人即受處分人因違反道路交通管理處罰條例案件，對於
交通部公路總局臺北區監理所花蓮監理站玉里分站於民國100年5
月19日花監違字第裁45-P00000000號裁決書所為之處分，聲明異
議，本院裁定如下：
    主  文
原處分撤銷。
簡仁鏹汽車駕駛人，駕駛汽車行車速度超過規定之最高時速六十
公里以上，處罰鍰新臺幣捌仟元，並記違規點數參點，及應接受
道路交通安全講習。
    理  由
一、原處分意旨略以：本件異議人即受處分人（下稱異議人）簡
    仁鏹於民國100年2月11日14時55分許，駕駛車牌號碼8979-V
    Q 號自用小客車（登記人為陳志賢），沿省道台九線行駛，
    行經台九線252.2公里處時 ，因行車速度超過規定之最高時
    速60公里以上未滿 80公里，經警以花警交字第P00000000號
    逕行舉發，並由原處分機關依道路交通管理處罰條例第43條
    第1項第2款、第85條第1項規定，罰鍰新臺幣（下同）8千元
    等語。
二、異議意旨略以：異議人因兩眼視力相差甚鉅導致視力不良，
    故開車速度不快，且自領取駕照至今已23年，均遵守交通安
    全，並無任何違規或肇事紀錄，而警察置放機動測速相機之
    處附近有眾多民宅，很難於該路段以128 公里之高速行駛，
    故機動測速照相機採證有誤等語。
三、按汽車駕駛人，駕駛汽車有下列情形之一者，處新臺幣 6千
    元以上2萬4千元以下罰鍰，並當場禁止其駕駛：二、行車速
    度，超過規定之最高時速60公里以上；汽車駕駛人違反第 1
    項、第 3項規定者，應接受道路交通安全講習，道路交通管
    理處罰條例第43條第 1項第2款、第5項前段定有明文；而汽
    車駕駛人有下列各款所列條款之一者，除依原條款處罰鍰外
    ，並予記點：三、有第43條、第53條或第54條情形之一者，
    各記違規點數 3點，同條例第63條第1項第3款亦有規定。又
    本條例之處罰，受舉發違反道路交通管理事件之受處罰人，
    認為受舉發之違規行為應歸責他人者，應於舉發違反道路交
    通管理事件通知單應到案日期前，檢附相關證據及應歸責人
    相關證明文件，向處罰機關告知應歸責人，處罰機關應即另
    行通知應歸責人到案依法處理。逾期未依規定辦理者，仍依
    本條例各該違反條款規定處罰，同條例第85條第 1條明揭此
    旨。再汽車駕駛人之行為，經以科學儀器取得證據資料證明
    其行為違規者，當場不能或不宜攔截製單舉發者，得逕行舉
    發，且違規行為係行車速度超過規定之最高速限或低於規定
    之最低速限者，得採用固定或非固定式科學儀器取得證據資
    料證明，惟於一般道路須至少於100 公尺，於高速公路、快
    速公路須至少於300 公尺前，明顯標示之；道路交通管理處
    罰條例第7條之2第1項第7款、第2 項第3款、第3項亦有明文
    。
四、經查：
(一)異議人於前揭時、地，駕駛上開車輛行經省道台九線 252.2
    公里處時，因當地行車速限60公里，而其經雷達測速儀測得
    時速128 公里，超速68公里，為花蓮縣警察局鳳林分局警備
    隊以採證照片逕行舉發車主陳志賢，經異議人於100年3月31
    日向原處分機關到案陳述其係駕駛人等情，此有該雷達測速
    儀所拍攝之照片1張（該照片上記載：日期：100/02/11、時
    間：14：55：51、速限：60km/h、車速：128Km/h、方向 ：
    車尾） 、花警交字第P00000000號舉發通知單、陳述書及提
    供違規駕駛人申請書影本在卷可參 （見本院卷第22、25-26
    、28頁），足資證明異議人駕駛上揭自用小客車超速行駛之
    違規情事。又當日於該雷達測速儀設置處前 130公尺處設有
    「前有測速照相」及速限60公里之固定式標誌，並於前 100
    公尺處放置「測速照相請減速」之立牌，而上開標誌及立牌
    均設於異議人行駛方向之右側路邊，標誌及其所載內容均甚
    為明顯、清晰，路過之駕駛均可輕易看見該標誌及其所載內
    容（而該處因99年底發生數件死亡車禍，而於100年3月1 日
    起調整為速限50公里，並於同地點放置新的速限標誌）等情
    ，亦有花蓮縣警察局鳳林分局100年7月7日鳳警交字第10000
    08066號函所附現場圖1份、電話紀錄表及照片 2張在卷可參
    （見本院卷第35-36、42頁） ，上開相關標誌均與照相採證
    地點 （一般道路）有100公尺以上之距離，駕駛人應有足夠
    之時間反應，並遵照所示之速限駕駛，是本件之採證過程亦
    符規定。
(二)異議人雖以前詞置辯，惟原舉發機關在省道台九線 252.2公
    里南向車道處所設置之雷達測速照相設備 （主機P7FPP0323
    ），於99年9月2日經檢定合格，有效期限至100年9月30日等
    情，有經濟部標準檢驗局雷達測速儀檢定合格證書在卷足考
    （見本院卷第37頁），而依本件採證照片拍攝日期為100年2
    月11日，係在該測速儀器甫通過主管機關檢定之後，有效期
    限內所為之測速，該儀器之精確度顯無疑義；且該照片可見
    度清晰，其中僅有異議人所駕駛 8979-VQ號自用小客車，並
    無其他車輛干擾測速準確度之虞；又警方於100年2月11日14
    時起至16時止在上開地點，以該測速儀器執行超速照相，除
    於當日測得異議人駕駛上開車輛超速而予以照相外，復於同
    日14時56分10秒、15時11分50秒在同一地點、以同一角度測
    得另2部車輛各以 84公里之時速超速駕駛而予以拍照並為警
    舉發，然除異議人之外，其餘 2件均未遭聲明異議等情，亦
    有花蓮縣警察局鳳林分局上開函及函附勤務分配表、超速違
    規照片3 紙可證（見本院卷第34、39- 41頁），故該測速儀
    器於上開檢驗有效期限內，正常運作下所測得之數據自屬可
    信。據此，足認異議人駕駛上開自用小客車於行經最高速限
    為時速60公里之上開路段，確有以時速128 公里超速行駛之
    違規行為甚灼。異議人上開所辯，無足可採。
五、綜上所述，異議人駕車行經速限時速60公里處，有行車速度
    超過規定之最高時速60公里以上未滿80公里之違規行為已堪
    認定，異議人猶執前詞指摘原處分不當，為無理由。惟原處
    分機關僅依道路交通管理處罰條例第43條第1項第2款規定，
    裁處異議人罰鍰8,000元，漏未依同條第5項及同條例第63條
    第1項第3款規定，裁處異議人記違規點數3 點及施以道路交
    通安全講習，尚有未合，自應由本院予以撤銷，並裁定如主
    文第2項所示。
據上論斷，應依道路交通管理處罰條例第87條第2項 ，道路交通
事件處理辦法第19條，裁定如主文。
中    華    民    國   100    年    7     月    14    日
                  交通法庭      法  官  吳育汝
上列正本證明與原本無異。
如對本裁定不服，應於送達後 5日內，向本院提出抗告狀（應抄
附繕本）。
中    華    民    國   100    年    7     月    18    日
                                書記官